# 还迁房实务问题

提问人：lbwl 时间：2011-04-27 17:09:33
我公司目前开发个小区，要建一部分还迁房，我看了网上的帖子说还迁房这种视同具有商业实质的非货币资产交换，已还迁房的公允价值作为拆迁费，借 开发成本-土地拆迁费（还迁房公允价值) 贷 主营业务收入 （还迁房） 现在有个问题因为我在盖还迁房时也会发生建安费而且合同都是跟总包签的，包括配套什么的还迁房肯定也应分摊一部分，所以我把还迁房公允价值计入土地拆迁费同时还有还迁房的建安费，这样是不是成本重了啊

回答人：chenyiwei
应不会。因为同时还需要编制借记主营业务成本、贷记“开发产品——还建房成本”的分录，因此最终导致商品房开发成本净增加的仅仅是还建房对应的这部分利润。

提问人：wumin88838 时间：2012-11-06 10:21:00
陈版，如果拆迁补偿费事按公允价值入账并确认收入，同时结转成本是根据拆迁补偿费公允价值和建安成本，那么还迁房的这部分对商品房的利润净增加应该没有。不理解怎么还有增加的净利润。

回答人：chenyiwei
我前面说的是“导致商品房的开发成本增加”。由于该做法将同时增加对应的收入总额（按回迁房的公允价值），所以总体上对利润的净增加额为零。